臺灣臺北地方法院民事簡易判決
111年度北簡字第5153號
原      告  張延碩  
被      告  趙偉良  

上列當事人間請求損害賠償事件，原告提起刑事附帶民事訴訟，
經本院刑事庭以111年度審附民字第389號裁定移送前來，本院於
中華民國111年5月31日言詞辯論終結，判決如下：
    主      文
被告應給付原告新臺幣壹拾伍萬元，及自民國一百一十一年二月
二十三日起至清償日止，按週年利率百分之五計算之利息。
訴訟費用由被告負擔。
本判決得假執行。但被告以新臺幣壹拾伍萬元為原告預供擔保，
得免為假執行。
    事實及理由
一、原告主張：被告於民國110年1月29日下午3時23分許，在臺
    北市○○區○○路0段00號前方人行道，見原告與訴外人翁國恩
    行走在前，無故自其等右後方竄出，並以右拳接續毆打原告
    之左臉、頭部，致原告受有左側顴骨閉鎖性骨折、左眼眼眶
    骨骨折、左臉挫瘀傷、左眼創傷性虹膜炎、嘴唇挫擦傷之傷
    害，並因此支出醫療費用新臺幣(下同)150,000元，爰依侵
    權行為法律關係，請求被告賠償150,000元，為此提起本件
    訴訟等語，並聲明：㈠被告應給付原告150,000元，及自起訴
    狀繕本送達翌日起至清償日止，按週年利率5%計算之利息。
    ㈡願供擔保請准宣告准予假執行。
二、被告則以：對原告主張被告於前揭時地出手毆打原告，導致
    原告受有前揭損害，支出150,000元的醫療費用，沒有意見
    ，當初和解時有跟原告說在服刑中，沒有錢可以給付等語，
    資為抗辯，並聲明：駁回原告之訴。
三、本院得心證之理由：
　㈠經查，原告前揭主張，已據其提出與其所述相符之臺灣臺北
    地方檢察署檢察官起訴書(見本院111年度審附民字第389號
    卷第7-12頁，下稱附民卷)及臺北市立聯合醫院(中興院區)
    診斷證明書、門急診費用收據、費用證明書、新光吳火獅紀
    念醫院醫療費用收據副本為證(見本院卷第29-40頁)；又原
    告曾以同上事實，對被告提起過失傷害告訴，經本院刑事庭
    以111年度審簡字第298號刑事判決判決被告犯傷害罪，累犯
    處有期徒刑5月，如易科罰金，以1,000元折算1日，亦有該
    刑事判決可稽（見本院卷第11-14頁），復本院依職權調閱
    該刑事判決案卷審查屬實，再被告自陳對原告主張被告於前
    揭時地出手毆打原告，導致原告受有前揭損害，支出150,00
    0元的醫療費用，沒有意見等語(見本院卷第57頁)，堪認原
    告上開主張為真實，則被告應負侵權行為責任。
　㈡按因故意或過失不法侵害他人之權利者，負損害賠償責任；
    不法侵害他人之身體或健康者，對於被害人因此喪失或減少
    勞動能力，或增加生活上之需要時，應負損害賠償責任，民
    法第184條第1項前段、第193條第1項分別定有明文。本件原
    告主張支出醫療費用150,000元，並提出臺北市立聯合醫院
    門急診費用收據及費用證明書、新光吳火獅紀念醫院醫療費
    用收據副本為據（見本院卷第31-33、37-40頁），復被告自
    陳對原告支出醫療費用150,000元，沒有意見等語(見本院卷
    第57頁)，故原告請求給付醫療費用150,000元，洵屬有據。
　㈢至被告辯稱目前服刑中，沒有錢可以給付云云，縱係屬實，
    亦僅係履行及清償能力之問題，與被告應負之損害賠償責任
    無涉，故被告前揭抗辯，尚難採憑。　
　㈣末按遲延之債務，以支付金錢為標的者，債權人得請求依法
    定利率計算之遲延利息；應付利息之債務，其利率未經約定
    ，亦無法律可據者，週年利率為百分之五；給付無確定期限
    者，債務人於債權人得請求給付時，經其催告而未為給付，
    自受催告時起，負遲延責任。其經債權人起訴而送達訴狀，
    或依督促程序送達支付命令，或為其他相類之行為者，與催
    告有同一之效力，民法第233條第1項前段、第203條、第229
    條第2項分別有明文規定。本件原告之請求，核屬無確定期
    限之給付，自應經原告催告未為給付，被告始負遲延責任。
    準此，原告請求被告給付自起訴狀繕本送達翌日即111年2月
    23日（見附民卷第13頁）起至清償日止，按週年利率5%計算
    之利息，核無不合，併予准許。　
四、綜上所述，原告據以提起本訴，請求被告給付150,000元，
    及自起訴狀繕本送達翌日即111年2月23日起至清償日止，按
    週年利率5%計算之利息，為有理由，應予准許。　　
五、本件係就民事訴訟法第427條訴訟適用簡易程序所為被告敗
    訴之判決，依同法第389條第1項第3款規定，應依職權宣告
    假執行，並依同法第392條第2項規定，依職權宣告被告如預
    供擔保，得免為假執行。
六、本件事證已臻明確，兩造其餘攻擊防禦方法及證據，核與判
    決之結果不生影響，爰不一一論列，併此敘明。
七、本件係刑事附帶民事訴訟，而由本院刑事庭移送民事庭者，
    依刑事訴訟法第504條第2項之規定，免納裁判費，且至本件
    言詞辯論終結時，亦未發生其他訴訟費用，故無從確定訴訟
    費用之數額。惟依法仍應依民事訴訟法第78條規定，諭知訴
    訟費用由敗訴之被告負擔，以備將來如有訴訟費用發生時，
    得以確定其數額，併予敘明。
中　　華　　民　　國　　111 　年　　6 　　月　　22　　日
                  臺北簡易庭    法  官  葉藍鸚
以上正本係照原本做成。
如不服本判決，應於判決送達後20日內向本庭提出上訴狀（須按
他造當事人之人數附繕本）。如委任律師提起上訴者，應一併繳
納上訴審裁判費。
中　　華　　民　　國　　111 　年　　6 　　月　　22　　日
                                書記官  林錫欽